da: Støvmoppes materiale: Cellulosesvamp; Bomuld; Fjer; Skum; Lammeuld; Mikrofiber; Polyester; Syntetisk; Uld; Andet
vi: Chất liệu đầu chổi phất trần: Xốp xenluloza; Vải bông; Lông vũ; Bọt xốp; Len cừu; Vải xơ vi mảnh; Polyester; Tổng hợp; Len; Khác
pt-PT: Material da cabeça de recolha de pó: Esponja de celulose; Algodão; Penas; Espuma; Lã de cordeiro; Microfibra; Poliéster; Sintético; Lã; Outro
hr-HR: Materijal glave brisača prašine: Celulozna spužva; Pamuk; Perje; Pjena; Janjeća vuna; Mikrovlakna; Poliester; Sintetika; Vuna; Ostalo
sl-SI: Material glave omela za brisanje prahu: Celulozna goba; Bombaž; Perje; Pena; Jagnječja volna; Mikrovlakna; Poliester; Sintetika; Volna; Druga
sv: Material för dammvippa: Cellulosasvamp; Bomull; Fjädrar; Skum; Lammull; Mikrofiber; Polyester; Syntetisk; Ylle; Övrigt
tr: Toz alma başlığı malzemesi: Selüloz sünger; Pamuk; Tüy; Köpük; Kuzu yünü; Mikrofiber; Polyester; Sentetik; Yünlüler; Diğer
ja: ダスターヘッド素材: セルローススポンジ; コットン; フェザー; フォーム; ラムズウール; マイクロファイバー; ポリエステル; 合成; ウール; その他
pt-BR: Material da cabeça do espanador: Esponja de celulose; Algodão; Penas; Espuma; Lã de cordeiro; Microfibra; Poliéster; Sintético; Lã; Outro
ko: 더스터 헤드 재질: 셀룰로스 스폰지; 면; 깃털; 거품; 양모; 극세사; 폴리에스테르; 인조; 울; 기타
de: Material des Staubwedelkopfes: Zelluloseschwamm; Baumwolle; Federn; Schaumstoff; Lammwolle; Mikrofaser; Polyester; Synthetisch; Wolle; Sonstiges
th: วัสดุของหัวแปรงปัดฝุ่น: ฟองน้ำเซลลูโลส; สำลี; ขนนก; โฟม; ขนแกะ; ไมโครไฟเบอร์; โพลีเอสเตอร์; สังเคราะห์; ผ้าขนสัตว์; อื่นๆ
en: Duster head material: Cellulose sponge; Cotton; Feathers; Foam; Lambswool; Microfiber; Polyester; Synthetic; Wool; Other
sk-SK: Materiál hlavy rozprašovača: Celulózová špongia; Bavlna; Perie; Pena; Jahňacia vlna; Mikrovlákno; Polyester; Syntetika; Vlna; Iné
nl: Materiaal plumeaukop: Cellulose spons; Katoen; Veren; Schuim; Lamswol; Microvezel; Polyester; Synthetisch; Wol; Overig
zh-CN: 除尘掸刷头材质: 纤维素海绵; 棉; 羽毛; 泡沫; 羔羊毛; 超细纤维; 聚酯纤维; 合成纤维; 羊毛; 其他
nb: Materiale for støvkosthode: Cellulosesvamp; Bomull; Fjær; Skum; Lammeull; Mikrofiber; Polyester; Syntetisk; Ull; Annet
es: Material del cabezal del plumero: Esponja de celulosa; Algodón; Plumas; Espuma; Lana de cordero; Microfibra; Poliéster; Sintético; Lana; Otros
hu: Portörlő fej anyaga: Cellulóz szivacs; Pamut; Toll; Hab; Báránygyapjú; Mikroszálas; Poliészter; Szintetikus; Gyapjú; Egyéb
fi: Pölyhuiskan pään materiaali: Selluloosasieni; Puuvilla; Sulat; Vaahto; Lampaanvilla; Mikrokuitu; Polyesteri; Synteettinen; Villa; Muu
ro-RO: Materialul capului periei de praf: Burete de celuloză; Bumbac; Pene; Spumă; Lână de miel; Microfibră; Poliester; Sintetic; Lână; Altele
el: Υλικό κεφαλής ξεσκονόπανου: Σφουγγάρι κυτταρίνης; Βαμβάκι; Φτερά; Αφρός; Μαλλί αρνιού; Μικροΐνες; Πολυεστέρας; Συνθετικό; Μαλλί; Άλλο
it: Materiale della testa del piumino da spolvero: Spugna di cellulosa; Cotone; Piume; Schiuma; Lana d'agnello; Microfibra; Poliestere; Sintetico; Lana; Altro
pl: Materiał główki miotełki do kurzu: Gąbka celulozowa; Bawełna; Pióra; Pianka; Wełna jagnięca; Mikrofibra; Poliester; Syntetyczne; Wełna; Pozostałe
bg-BG: Материал на четката за прах: Целулозна гъба; Памук; Пера; Пяна; Агнешка вълна; Микрофибър; Полиестер; Синтетична; Вълна; Друго
zh-TW: 除塵撢頭材質: 木漿海綿; 棉質; 羽毛; 泡棉; 羔羊毛; 超細纖維; 聚酯; 合成; 羊毛; 其他
lt-LT: Dulkių šluotos galvutės medžiaga: Celiuliozės kempinė; Medvilnė; Plunksnos; Porolonas; Ėriuko vilna; Mikropluoštas; Poliesteris; Sintetika; Vilna; Kita
cs: Materiál hlavice prachovky: Celulózová houba; Bavlna; Peří; Pěna; Jehněčí vlna; Mikrovlákno; Polyester; Syntetické materiály; Vlna; Jiné
ru: Материал насадки для пыли: Целлюлозная губка; Хлопок; Перья; Поролон; Овечья шерсть; Микрофибра; Полиэстер; Синтетика; Шерсть; Другой
fr: Matériau de la tête du plumeau: Éponge de cellulose; Coton; Plumes; Mousse; Laine d’agneau; Microfibre; Polyester; Synthétique; Laine; Autre